---
title: "Multilevel(2)"
output: pdf_document
---

```{r setup, include=FALSE}
knitr::opts_chunk$set(echo = TRUE)
```

Librerie 
```{r}
library(pander)
library(dplyr)
library(caret)
library(glmnet)
library(lme4)
library(merTools)
library(car)
```

```{r}
df <- read.csv("DbScalato.csv")
```

**Le successive analisi andranno a considerare solamente la distribuzione del coefficiente $α$ in corrispondenza di 140 rpm, poiché le grandezze relative alle due fasi, benché separate, appaiono spesso generate dalla stessa distribuzione. Come conseguenza di ciò, effettuare un’analisi anche sulla distribuzione osservata in corrispondenza della fase a regime (2300 rpm) rivelerebbe comportamenti analoghi. Tale coefficiente in fase di controllo è calcolato con la seguente formula (https://github.com/RCrvro/Industry-Lab---Progetto/blob/master/AnalisiPreliminare.ipynb):
$$\alpha_{140}=\frac{108.36-\text{Media portata (@140)}}{\text{Media pressione (@140)}}$$
Il set di regressori da cui i vari modelli sono stati generati comprende, però, anche le grandezze relative alla fase a regime (2300 rpm): le due fasi si rivelano infatti strettamente connesse, in quanto sono consecutive all’interno del circuito pneumatico di prova, ed è perciò ragionevole supporre che esista un legame fra i rispettivi risultati. L’evidenza empirica di questo fenomeno viene rilevata nel già citato elevato grado di correlazione lineare fra le colonne (come visto dalle analisi nel file al link https://github.com/RCrvro/Industry-Lab---Progetto/blob/master/AnalisiPreliminare.ipynb).**

#VARIABILI DI PORTATA (+ media_coppia_finale)

```{r}
mod5 <- lmer(Coefficiente_140 ~ picco_portata_velocita_1 + Temperatura + media_coppia_finale +
                media_portata_velocita_a_regime + picco_portata_velocita_a_regime 
              + (1| Programma),df, REML = F)

summary(mod5)
```

```{r}
Anova(mod5, type="III",big.mark=",")
```

```{r}
performance::icc(mod5)
```

```{r}
performance::r2(mod5)
```


```{r}
randoms <- REsim(mod5, n.sims = 500)
plotREsim(randoms)
```

#VARIABILI DI PORTATA (+ picco_coppia_finale)
```{r}
mod5_1 <- lmer(Coefficiente_140 ~ picco_portata_velocita_1 + Temperatura + picco_coppia_finale +
                media_portata_velocita_a_regime + picco_portata_velocita_a_regime 
              + (1| Programma),df, REML = F)

summary(mod5_1)
```

```{r}
Anova(mod5_1, type="III",big.mark=",")
```

```{r}
performance::icc(mod5_1)
```

```{r}
performance::r2(mod5_1)
```


```{r}
randoms <- REsim(mod5_1, n.sims = 500)
plotREsim(randoms)
```

#VARIABILI DI PRESSIONE (+ media coppia finale)
```{r}
mod6 <- lmer(Coefficiente_140 ~ picco_pressione_velocita_1 + Temperatura + media_pressione_velocita_1 + media_coppia_finale + picco_pressione_velocita_a_regime + (1| Programma),df, REML = F)

summary(mod6)
```

```{r}
Anova(mod6, type="III",big.mark=",")
```

In questo caso le variabili $Temperatura$ e $media\_coppia\_finale$ non sono statisticamente significative e quindi vengono eliminate:
```{r}
mod6 <- lmer(Coefficiente_140 ~ picco_pressione_velocita_1 + media_pressione_velocita_1 +
               picco_pressione_velocita_a_regime + (1| Programma),df, REML = F)

summary(mod6)
```

```{r}
Anova(mod6, type="III",big.mark=",")
```

```{r}
performance::icc(mod6)
```

```{r}
performance::r2(mod6)
```


```{r}
randoms <- REsim(mod6, n.sims = 500)
plotREsim(randoms)
```

#VARIABILI DI PRESSIONE (+ picco coppia finale)
```{r}
mod6_1 <- lmer(Coefficiente_140 ~ picco_pressione_velocita_1 + Temperatura + media_pressione_velocita_1 +
                 picco_coppia_finale + picco_pressione_velocita_a_regime + (1| Programma),df, REML = F)

summary(mod6_1)
```

```{r}
Anova(mod6_1, type="III",big.mark=",")
```

La temperatura in questo caso non è significativa, dunque la elimino dal modello:
```{r}
mod6_1 <- lmer(Coefficiente_140 ~ picco_pressione_velocita_1 + media_pressione_velocita_1 +
                 picco_coppia_finale + picco_pressione_velocita_a_regime + (1| Programma),df, REML = F)

summary(mod6_1)
```

```{r}
Anova(mod6_1, type="III",big.mark=",")
```

```{r}
performance::icc(mod6_1)
```


```{r}
performance::r2(mod6_1)
```


```{r}
randoms <- REsim(mod6_1, n.sims = 500)
plotREsim(randoms)
```

