---
title: "Multilevel(2)"
output: pdf_document
---

```{r setup, include=FALSE}
knitr::opts_chunk$set(echo = TRUE)
```

Librerie 
```{r}
library(pander)
library(dplyr)
library(caret)
library(glmnet)
library(lme4)
library(merTools)
library(car)
```

```{r}
df <- read.csv("DbScalato.csv")
```

#VARIABILI DI PORTATA (+ media_coppia_finale)

```{r}
mod5 <- lmer(Coefficiente ~ picco_portata_velocita_1 + Temperatura + media_coppia_finale +
                media_portata_velocita_a_regime + picco_portata_velocita_a_regime 
              + (1| Programma),df, REML = F)

summary(mod5)
```

```{r}
Anova(mod5, type="III",big.mark=",")
```

```{r}
performance::icc(mod5)
```

```{r}
performance::r2(mod5)
```


```{r}
randoms <- REsim(mod5, n.sims = 500)
plotREsim(randoms)
```

#VARIABILI DI PORTATA (+ picco_coppia_finale)
```{r}
mod5_1 <- lmer(Coefficiente ~ picco_portata_velocita_1 + Temperatura + picco_coppia_finale +
                media_portata_velocita_a_regime + picco_portata_velocita_a_regime 
              + (1| Programma),df, REML = F)

summary(mod5_1)
```

```{r}
Anova(mod5_1, type="III",big.mark=",")
```

```{r}
performance::icc(mod5_1)
```

```{r}
performance::r2(mod5_1)
```


```{r}
randoms <- REsim(mod5_1, n.sims = 500)
plotREsim(randoms)
```

#VARIABILI DI PRESSIONE (+ media coppia finale)
```{r}
mod6 <- lmer(Coefficiente ~ picco_pressione_velocita_1 + Temperatura + media_pressione_velocita_1 + media_coppia_finale + picco_pressione_velocita_a_regime + (1| Programma),df, REML = F)

summary(mod6)
```

```{r}
Anova(mod6, type="III",big.mark=",")
```

In questo caso le variabili $Temperatura$ e $media\_coppia\_finale$ non sono statisticamente significative e quindi vengono eliminate:
```{r}
mod6 <- lmer(Coefficiente ~ picco_pressione_velocita_1 + media_pressione_velocita_1 +
               picco_pressione_velocita_a_regime + (1| Programma),df, REML = F)

summary(mod6)
```

```{r}
Anova(mod6, type="III",big.mark=",")
```

```{r}
performance::icc(mod6)
```

```{r}
performance::r2(mod6)
```


```{r}
randoms <- REsim(mod6, n.sims = 500)
plotREsim(randoms)
```

#VARIABILI DI PRESSIONE (+ picco coppia finale)
```{r}
mod6_1 <- lmer(Coefficiente ~ picco_pressione_velocita_1 + Temperatura + media_pressione_velocita_1 +
                 picco_coppia_finale + picco_pressione_velocita_a_regime + (1| Programma),df, REML = F)

summary(mod6_1)
```

```{r}
Anova(mod6_1, type="III",big.mark=",")
```

La temperatura in questo caso non è significativa, dunque la elimino dal modello:
```{r}
mod6_1 <- lmer(Coefficiente ~ picco_pressione_velocita_1 + media_pressione_velocita_1 +
                 picco_coppia_finale + picco_pressione_velocita_a_regime + (1| Programma),df, REML = F)

summary(mod6_1)
```

```{r}
Anova(mod6_1, type="III",big.mark=",")
```

```{r}
performance::icc(mod6_1)
```


```{r}
performance::r2(mod6_1)
```


```{r}
randoms <- REsim(mod6_1, n.sims = 500)
plotREsim(randoms)
```

